臺灣桃園地方法院刑事判決　　　　　　　96年度重訴字第54號
公　訴　人　臺灣桃園地方法院檢察署檢察官
被　　　告　LIM　ENG　C.
　　　　　　　　　　39歲民.
指定辯護人　本院公設辯護人丙○○
上列被告因違反毒品危害防制條例案件，經檢察官提起公訴（96
年度偵字第13369 號），本院判決如下︰
    主  文
LIM  ENG  CHOON （中文名「林永春」）共同運輸第一級毒品，
處有期徒刑拾伍年，應於刑之執行完畢或赦免後，驅逐出境。扣
案第一級毒品海洛因驗餘淨重壹仟肆佰零貳點參公克沒收銷燬之
，扣案用以包裝海洛因之透明塑膠袋肆只（空包裝重共參拾壹點
參捌公克）、複寫紙肆張、行李箱壹個、鑰匙貳支、鎖頭壹個，
均沒收。
    事  實
一、緣LIM  ENG  CHOON （以下稱其中文名「林永春」）先於民
    國96年初自馬來西亞籍成年男性友人「楊德發」（真實姓名
    年籍不詳）處獲贈黑色行李箱1 個後，因「楊德發」於96年
    5 月間向林永春表示欲贈送其前來臺灣旅遊之來回機票，讓
    林永春自行搭機前來臺灣遊玩，經林永春允受後，「楊德發
    」即約同林永春於96年6 月11日晚上10時許投宿在「楊德發
    」出資訂購之馬來西亞柔佛洲境內之「柔佛飯店」房間內，
    林永春自「楊德發」處收受出發日為96年6 月12日之中華航
    空股份有限公司（下稱「華航」）往返馬來西亞與臺灣之來
    回機票後，「楊德發」即表示要其攜帶第1 級毒品海洛因（
    下稱「海洛因」）輸入臺灣，並於入境後下榻於桃園縣境內
    之某汽車旅館後，撥打電話回馬來西亞與其聯絡，林永春明
    知海洛因為毒品違禁物，業經我國以毒品危害防制條例第2
    條第2 項第1 款明文規定為「第1 級毒品」及以懲治走私條
    例第2 條第4 項授權行政院公告為「甲項第4 目」之管制進
    出口物品，依法不得運輸、持有、私運進口，其竟為圖上開
    免費搭機來台遊玩之利益，共同基於運輸、私運第1 級毒品
    海洛因入境臺灣之犯意聯絡，應允「楊德發」之要求，「楊
    德發」遂在上開飯店房間內，將4 包以透明塑膠袋包裝後再
    裹以黑色複寫紙1 張之海洛因（淨重共1402.3公克，空包裝
    重共31.38 公克，純度52.48 ％，純質淨重735.93公克），
    藏入其先前贈與林永春使用之上開黑色行李箱底層之拉桿空
    隙內，拉起行李箱底層之拉鍊後，再覆以硬式活動隔板1 片
    ，林永春隨即在上開行李箱內放入衣服6 件後，並以「楊德
    發」贈送之鎖頭1 個、鑰匙2 支，將該行李箱上鎖後，獨自
    1 人於96年6 月12日下午2 時15分許，在馬來西亞吉隆坡機
    場搭乘華航編號CI656 號班機前來臺灣，於同日晚上7 時許
    抵達桃園縣大園鄉臺灣桃園國際機場，而運輸、私運管制物
    品海洛因入境我國。嗣林永春於同日晚上7 時40分許，在上
    開機場第一航廈入境通關時，因派駐在上開機場之內政部警
    政署航空警察局安檢隊警員甲○○，在入境行李檢查檯執行
    入境旅客行李檢查及Ｘ光檢視勤務時，透過Ｘ光檢視機發現
    上開班機之旅客行李中，有1 件行李（托運編號：CI137736
    號）之拉桿內藏有不明物體4 包，甲○○隨即配合海關人員
    掛牌注檢該件行李，俟林永春提領該件可疑行李後，海關人
    員即在上開機場第一航廈入境大廳內將其攔下，並帶至入境
    海關檢查室檢視行李，經海關人員及甲○○打開該行李後，
    竟在該行李箱內發現1 片硬式活動隔板，經拿開該隔板及拉
    開行李箱底藏之拉鍊後，即在該行李箱底層下方之拉桿中間
    空隙內，發現以透明塑膠袋包裝後裹以黑色複寫紙1 張之不
    明粉末4 包，經鑑定該粉末成分後，確認係毒品海洛因（淨
    重共1402.3公克，空包裝重共31.38 公克，純度52.48 ％，
    純質淨重735.93公克），而予查扣，並扣得林永春所有供藏
    放以運輸毒品所用之行李箱1 個、鎖頭1 個、鑰匙2 支、複
    寫紙4 張、透明塑膠袋4 只等物，因而查悉上情。
二、案經內政部警政署航空警察局移送臺灣桃園地方法院檢察署
    檢察官偵查起訴。
    理  由
壹、程序方面：
一、按被告以外之人於審判外之言詞或書面陳述，除法律有規定
    者外，不得作為證據；被告以外之人於偵查中向檢察官所為
    之陳述，除顯有不可信之情況者外，得為證據；當事人、代
    理人或辯護人於法院調查證據時，知有第159 條第1 項不得
    為證據之情形，而未於言詞辯論終結前聲明異議者，視為有
    前項之同意。刑事訴訟法第159 條第1 項、第159 條之5 就
    此定有明文。查被告林永春及指定辯護人於本院準備程序中
    ，就檢察官所提作為本案證據之毒品初步檢驗報告單、法務
    部調查局鑑定書、臺北關稅局扣押收據及搜索筆錄、財政部
    臺北關稅局查獲後移送內政部警政署航空警察局之通報函、
    被告之旅客入出境查詢紀錄、現場查獲照片4 幀等證據之證
    據能力，均表示沒有意見，迄本院言詞辯論終結前亦未聲明
    異議，且本院審酌檢察官所提上開證據均非公務員違法取得
    之證據，並無證據力明顯過低之情形，復經本院於審判期日
    就上開證據進行調查、辯論，依法自得作為本案證據。又扣
    案海洛因4 包（驗餘淨重共1402.3公克）、用以包裝海洛因
    之透明塑膠袋4 只、黑色複寫紙4 張、行李箱1 個、鎖頭1
    個、鑰匙2 支等物，均非供述證據，無傳聞法則之適用，與
    本案待證事實具有關聯性，且無證據證明係公務員違法取得
    之物，亦得採為證據。
貳、實體方面：
一、訊據被告林永春固坦承其有於96年6 月12日自馬來西亞吉隆
    坡機場搭乘中華航空編號CI656 班機入境我國後，在機場入
    境檢查室內為警發現其所有之行李箱內藏有海洛因4 包及扣
    案行李箱為其所有之事實，惟矢口否認有何運輸毒品、私運
    管制物品之犯行，辯稱：馬來西亞籍男性友人「楊德發」出
    錢購買機票讓其到臺灣玩，行李箱是「楊德發」在96年6 月
    12 日 前之半年前送給其的，其於96年6 月11日投宿「柔佛
    飯店」時，「楊德發」有一起住，其不知道行李箱內藏有海
    洛因，整件事是「楊德發」栽贓給其的，其均不知情云云。
    經查：
  (一)被告於96年6 月12日晚上7 時許，搭乘華航編號CI656 號班
    機抵達我國臺灣桃園國際機場第一航廈而入境後，於旅客入
    境檢查時，經內政部航空警察局安檢隊警員甲○○透過Ｘ光
    檢視機發現被告攜帶之行李箱拉桿中間藏有4 包不明物體，
    經甲○○配合海關人員掛牌注檢，海關人員即於被告提領上
    開行李箱後走至入境大廳時，將被告攔下帶往入境行李檢查
    室內檢視該行李箱，警方隨即在該行李箱底層硬式活動隔板
    下方之拉桿中間空隙內，查獲以透明塑膠袋包裝後再裹以黑
    色複寫紙1 張之不明粉末共4 包，其成分經檢驗結果確含有
    第1 級毒品海洛因成分，驗餘淨重共1402.3公克，純度為52
    .48 ％，純質淨重735.93公克之事實，被告對此並不爭執，
    並經證人即查獲警員甲○○於本院審理中到庭證述明確，且
    有臺北關稅局扣押貨物、運輸工具收據及搜索筆錄、法務部
    調查局鑑定通知書、被告之入境紀錄各1 份、查獲現場照片
    4 幀等證據在卷可稽，復有上揭海洛因及其外包裝透明塑膠
    袋4 只、黑色複寫紙4 張、行李箱1 個及用以將行李箱上鎖
    之鎖頭1 個、鑰匙2 支等物扣案可佐。是以，被告客觀上確
    有運輸、私運海洛因入境我國之事實甚明。
  (二)次查，扣案海洛因之含袋重量共1433公克，平均每包毛重約
    358 公克，重量非輕，而各包海洛因係以透明塑膠袋包裝再
    裹以黑色複寫紙1 張後，堆疊藏入扣案行李箱底層下方之拉
    桿中間空隙內，填滿該空隙，該行李箱底藏之拉鍊可拉起，
    拉鍊上方再覆以硬式活動隔板1 片，行李箱內僅裝有6 件衣
    服，此外別無他物乙節，此經證人甲○○到庭證述：伊把被
    告之行李打開後，行李內有衣物，將衣物拿起後，發現行李
    箱底之隔板凸起，徒手就可將該隔板拿起，隔板拿起後，發
    現有不明粉末塞在拉桿空隙內，該不明粉末高度超過拉桿空
    隙之高度，不需使用刀片等工具破壞行李箱，就可將不明粉
    末取出，行李箱上無不明縫線或膠黏情形，且不明粉末放在
    拉桿空隙內，塞得很緊實，所以行李箱內之衣物取出後，該
    行李箱不會有搖晃、空洞之情形等語明確，並有法務部調查
    局鑑定通知書（見96年度偵字第13369 號卷第47頁）、扣案
    海洛因及查獲照片所拍攝海洛因放置在行李箱底層下方拉桿
    中間空隙內之狀況（見同上卷第19至20頁）即明，復經本院
    當庭勘驗該行李箱之外觀為黑色拉桿式行李箱，有2 個活動
    輪，行李箱底層有1 片硬式活動隔板，取出隔板後，底層中
    央有1 條拉鍊，將該拉鍊拉開後，裸露出2 根白鐵製拉桿，
    2 根拉桿間留有空隙，空隙寬度10.5公分、長50公分、空隙
    高度約3 公分乙節，有本院96年10月2 日審判筆錄所載之勘
    驗結果（見本院審理卷）可參。由上可知，扣案海洛因4 包
    藏放之處雖屬隱密，從外觀上不易察覺，行李箱外表亦無特
    殊縫線或黏貼痕跡存在，然依該毒品之毛重共計1433公克之
    重量觀之，扣案海洛因4 包經放入扣案行李箱底層活動隔板
    下方之拉桿內側後，足可令該行李箱增加至少1.4 公斤之重
    量，且依證人甲○○所陳可徒手拉開行李箱底層之活動隔板
    、拉開拉鍊，而將其內藏放之海洛因取出，無須使用工具破
    壞等情觀之，顯見扣案毒品所藏放之處，無須費時藏放，亦
    非難以拿取，甚為明確。
  (三)依本院審理意圖營利而運輸、販賣第1 級毒品海洛因案件之
    經驗可知，扣案海洛因係價值高昂之第1 級毒品，毛重高達
    1433公克，衡情該毒品在一般毒品買家、賣家間之流通價格
    應屬不斐，況運輸、買賣該毒品者，必係基於營利意圖而為
    ，則被告之友人「楊德發」倘有運輸海洛因入境我國交付他
    人之需求，必會積極尋求運輸管道，以求迅速謀得不法利益
    ，斷不可能大費周章地於96年6 月11日前半年之某日，將扣
    案重約1.4 公斤之海洛因4 包，事先藏入扣案行李箱內，將
    該行李箱贈送被告使用近半年後，再藉詞贈送免費機票予被
    告，要被告於96年6 月12日使用該行李箱前來臺灣遊玩，始
    由被告將該行李箱內藏放之海洛因運輸入境我國，而以此方
    式栽贓、陷害被告之理，準此，本院足可推論被告於96年6
    月11日前半年之某日，自「楊德發」處收受扣案行李箱時，
    該行李箱內尚未藏入扣案海洛因4 包，較為合理。此外，被
    告既稱：扣案行李箱是「楊德發」於96年6 月11日前半年之
    某日贈送給其使用之物，其又係於96年6 月11日晚上10時許
    始投宿在「楊德發」出資訂購之「柔佛飯店」房間內，與「
    楊德發」共宿，迄96年6 月12日出發搭機前係自行整理行李
    ，在行李箱內放進6 件衣物，未放其他物品，未攜帶旅行用
    盥洗用具等語在卷，顯見被告於96年6 月11日晚上10時許下
    榻「柔佛飯店」房間時，應係自行攜帶扣案行李箱到場，且
    該行李箱經被告於出發搭機前放入6 件衣物後之重量，較之
    原本重量而言，理應相差無幾，始符常情。惟，扣案行李箱
    事實上業因藏入扣案海洛因4 包後，增加約1.4 公斤之重量
    ，審酌被告於96年6 月12日出發搭機前，業已使用該行李箱
    達半年，其對於該行李箱原本之重量如何、其內放置何物品
    等情，理應知之甚稔，對於該行李箱經人放入扣案海洛因4
    包後所增加之重量，豈有未予察覺之理。準此，本院實可推
    論「楊德發」係於96年6 月11日晚上與被告一同下榻上開「
    柔佛飯店」房間內時，始將扣案海洛因藏入該行李箱底藏下
    方之拉桿內，始為合理，被告如無同意夾藏運輸海洛因入境
    之共同犯意，其自會察覺、反應此異狀，甚或於搭機入境前
    ，私下更換行李箱或提袋使用，而拒絕使用該存有異狀之扣
    案行李箱入境我國，避免無端觸犯運輸毒品或私運管制物品
    海洛因進口之重罪，以維自身權益，惟被告竟於警詢、偵查
    中及本院審理中均稱：不知道扣案行李箱內藏有海洛因云云
    ，顯見被告所為上開反應顯然異於常人，其辯解之真實性如
    何，甚值懷疑。是以，被告辯稱：其係遭「楊德發」栽贓云
    云，要無所據，不足採信。
  (四)再者，一般人獨自前往未曾造訪之國外旅遊時，多半會事先
    規劃抵達該國後之旅遊行程、安排參觀景點、預定住宿飯店
    等準備工作，縱未事先預定住所或參觀行程，至少會蒐集若
    干關於該國之旅遊資訊，以備旅途中之不時之需，始符常情
    。然經本院訊之被告曾否到過臺灣旅遊、欲至臺灣旅遊期間
    多久、前往何處遊玩等問題時，被告竟稱：楊德發送其來回
    機票讓其到臺灣玩，其有帶新台幣2 萬多元及扣案行李箱1
    個，行李箱內只帶6 套衣服，因飯店內都有盥洗用具，故其
    未準備旅行用盥洗用具，其打算在臺灣玩1 週，在桃園這一
    帶玩，楊德發有給其1 張桃園市某汽車旅館之名片，要其去
    該汽車旅館投宿，等其住進該汽車旅館後，就自由走走，沒
    有要去特定景點玩，其對臺灣不熟云云，顯見被告除於出發
    前與「楊德發」共同投宿在「柔佛飯店」房間內1 晚，而自
    「楊德發」處收受免費前來臺灣之來回機票、桃園縣境內某
    汽車旅館之名片，及經「楊德發」要求抵達臺灣下榻該汽車
    旅館後，要撥打電話給人在馬來西亞之「楊德發」告知已抵
    達臺灣之外，未曾就其到達臺灣後之旅遊行程作何規劃，出
    發前亦未做其他準備，此等情節實與上述一般人前往未曾造
    訪之他國旅遊時均會預作旅遊行程規劃及安排、蒐集相關旅
    遊資料之常情不符。是以，被告辯稱：只是單純接受「楊德
    發」招待，前來臺灣旅遊1 週云云，亦屬事後飾卸之詞，核
    與事實不符。
  (五)況，被告年齡為39歲，衡情已具有相當豐富之社會閱歷、經
    驗及足以判斷是非之能力，及就被告無故自友人「楊德發」
    處獲贈扣案行李箱後，又無故收受「楊德發」所交付之往返
    馬來西亞與臺灣之機票1 份、出發前1 日又與「楊德發」同
    住「柔佛飯店」1 夜，並於當天自「楊德發」處獲贈行李箱
    鎖頭1 個及該鎖頭鑰匙2 支等情觀之，被告對於本案係由「
    楊德發」負責購買其往返臺灣、馬來西亞之機票、指定被告
    在臺灣之住宿地點及將扣案海洛因4 包藏放在上開行李箱底
    層下方之拉桿空隙內，再由被告使用該行李箱運輸、私運扣
    案海洛因入境我國之情節，均有認識及參與之故意，被告對
    於其係從事共同運輸、私運毒品海洛因入境臺灣之事，自屬
    明知，而認有共同運輸及私運管制物品海洛因進口之犯意存
    在，由此足認被告所辯：其係前來臺灣旅遊，不知扣案行李
    箱內藏有毒品海洛因云云，亦不足採信。
  (六)末按運輸毒品罪祇以所運輸之毒品已實施運送為已足，並非
    以運扺目的地為完成犯罪之要件，換言之，區別該罪既遂、
    未遂之依據，應以已否起運為準，既已起運，構成該罪之輸
    送行為即已完成，不以達到目的地為既遂條件（最高法院92
    年度臺上字第3096號判決意旨參照）。查本件被告業將海洛
    因自馬來西亞運抵我國境內乙情，已如前述，其顯已實施運
    送行為無訛，揆諸前揭說明，被告縱未交付毒品予受貨者即
    遭查獲，亦不影響其運輸行為既遂之認定，附此說明。
  (七)綜上所述，被告上開辯解，要屬事後卸責之詞，不足採信。
    本案事證明確，被告犯行堪予認定，應予依法論科。
二、按海洛因為毒品危害防制條例第2 條第2 項第1 款所列之第
    1 級毒品，不得製造、運輸、販賣、意圖販賣而持有、轉讓
    、施用及持有。另行政院依懲治走私條例第2 條第4項 法律
    授權，公告毒品危害防制條例所列毒品屬甲項第4 目管制進
    出口物品，不得進出口。私運管制物品進口、出口逾公告數
    額者，處7 年以下有期徒刑，懲治走私條例第2 條第1 項定
    有明文。查被告自馬來西亞運輸、私運扣案海洛因入境我國
    ，所為係犯毒品危害防制條例第4 條第1 項之運輸第1 級毒
    品罪及懲治走私條例第2 條第1 項之私運管制物品罪。被告
    與名為「楊德發」之不詳姓名年籍馬來西亞籍成年男子間，
    具有犯意聯絡與行為分擔，應依刑法第28條論以共同正犯。
    又被告共同持有毒品海洛因之低度行為，為共同運輸毒品海
    洛因之高度行為所吸收，不另論罪。被告以一運輸、私運管
    制物品進口之行為，同時觸犯毒品危害防制條例第4 條第1
    項及懲治走私條例第2 條第1 項之罪，為想像競合犯，應依
    刑法第55條規定從1 重之毒品危害防制條例第4 條第1 項運
    輸第1 級毒品罪處斷。被告私運毒品來台之海洛因，純質淨
    重735.93公克，雖非微量，惟較之一般毒梟運輸毒品少者數
    千公克，多者以公斤計比較，其犯罪情節與大量走私運輸毒
    品以牟取暴利之人顯有重大差異，且被告在我國前無不良素
    行，有臺灣高等法院被告前案紀錄表附卷可憑，僅因貪圖臺
    灣、馬來西亞間免費來回機票之利益，即被人利用，致觸犯
    法定刑為死刑或無期徒刑之重罪，情輕法重，科以最輕之刑
    ，仍嫌過重，客觀上足以引起一般人之同情，其犯罪情狀尚
    堪憫恕，依刑法第59條規定酌量減輕其刑。檢察官雖求刑無
    期徒刑，惟審酌被告整體犯罪之動機、目的、犯罪之手段、
    其運輸、私運海洛因入境我國之純質淨重為735.93公克，甫
    進入國內即被查獲，對於我國社會造成之侵害程度尚輕、在
    我國前無不良素行、其智識程度為馬來西亞之初中畢業、生
    活狀況係已婚，與妻子、1 名6 歲小孩、母親同住，家計由
    其負擔，其無業及被告犯罪後猶否認犯行之態度等一切情狀
    ，量處如主文所示之刑。又被告係外國人，受有期徒刑以上
    刑之宣告，依刑法第95條之規定並諭知於刑之執行完畢或赦
    免後，驅逐出境。公訴人雖建議對被告依刑法第90條第1 項
    規定諭知強制工作云云，惟觀諸被告除涉犯本案犯行外，在
    我國並無其他不良素行，此有臺灣高等法院被告前案紀錄表
    1 份附卷可參，衡情本案被告所犯運輸第1 級毒品犯行，應
    係偶發起意之犯罪，尚難認有犯罪之習慣或以犯罪為常業或
    因遊蕩或懶惰成習而犯罪，本院認上開量處之刑，已足促使
    被告知所警惕，尚無予以強制工作之必要，併予敘明。
三、按基於共同犯罪行為，應由共犯各負全部責任之理論。次按
    毒品危害防制條例第19條第1 項關於沒收之規定，係採義務
    沒收主義。故凡犯同條例第4 條至第9 條、第12條、第13條
    或第14條第1 項、第2 項之罪者，其供犯罪所用之物或因犯
    罪所得之財物，且屬犯人所有者，即應依該規定沒收（最高
    法院93年度台上字第1360號、第1365號判決意旨參照）。經
    查：
  (一)扣案由被告夾帶入境之海洛因淨重共1402.3公克，屬第1 級
    毒品，有法務部調查局鑑定書1 紙附卷可稽，應依毒品危害
    防制條例第18條第1 項前段規定，宣告沒收銷燬之。
  (二)扣案用以包裝海洛因之透明塑膠袋4 只（空包裝重共31.38
    公克）及黑色複寫紙4 紙，係用以包裹海洛因，避免運輸毒
    品時受潮、毀壞之物，扣案行李箱1 個、鎖頭1 個、鑰匙2
    支則係被告與共犯「楊德發」用以將運輸海洛因藏放在行李
    箱內，再以扣案鎖頭上鎖，以便將海洛因運輸入境我國所使
    用之物，均屬被告與共犯「楊德發」之不詳姓名年籍馬來西
    亞籍成年男子所有供犯罪所用之物，應依毒品危害防制條例
    第19條第1 項前段宣告沒收。又上開物品既經扣案，自無全
    部或一部不能沒收之情形，即無庸依同條項之規定另行諭知
    如全部或一部不能沒收之情形，追徵其價額或以其財產抵償
    之。末按毒品危害防制條例第19條第1 項係規定沒收因犯罪
    （製造、販賣或運輸毒品）所得之財物，並不及於因犯罪所
    得之利益（最高法院89年度台上字第1244號判決意旨參照）
    ，是以，被告供稱因本件犯罪共犯「楊德發」交付給其之「
    馬來西亞- 臺灣」之來回機票1 份，係共犯「楊德發」提供
    予被告之利益，無庸對之宣告沒收；另扣案衣物6 件，衡情
    與被告所為本案犯行無關，並非被告所有供犯罪使用之物，
    亦不得併予宣告沒收，附此敘明。
據上論斷，應依刑事訴訟法第299 條第1 項前段，毒品危害防制
條例第4 條第1 項、第18條第1 項前段、第19條第1 項，懲治走
私條例第2 條第1 項、第11條，刑法第11條、第28條、第55條、
第59條、第95條，判決如主文。
本案經檢察官乙○○到庭執行職務。
中　　華　　民　　國　　96　　年　　10　　月　　16　　日
                  刑事第九庭  審判長法　官　何信慶
                                    法　官  蘇琬能
                                    法　官  胡芷瑜
以上正本證明與原本無異。
如不服本判決，應於判決送達後10日內向本院提出上訴狀（應附
繕本），其未敘述上訴理由者，應於上訴期間屆滿後20日內補提
理由書狀於本院，上訴於臺灣高等法院。
　　　　　　　　　　　　　　　      書記官　 張懿昀
中　　華　　民　　國　　96　　年　　10　　月　　18　　日
附錄論罪科刑法條全文：
毒品危害防制條例第4條
製造、運輸、販賣第一級毒品者，處死刑或無期徒刑；處無期徒
刑者，得併科新臺幣 1 千萬元以下罰金。
製造、運輸、販賣第二級毒品者，處無期徒刑或 7 年以上有期徒
刑，得併科新臺幣 7 百萬元以下罰金。
製造、運輸、販賣第三級毒品者，處 5 年以上有期徒刑，得併科
新臺幣 5 百萬元以下罰金。
製造、運輸、販賣第四級毒品者，處3 年以上10年以下有期徒刑
，得併科新臺幣3 百萬元以下罰金。
製造、運輸、販賣專供製造或施用毒品之器具者，處 1 年以上 7
年以下有期徒刑，得併科新臺幣 1 百萬元以下罰金。
前五項之未遂犯罰之。
懲治走私條例第2條
私運管制物品進口、出口逾公告數額者，處 7 年以下有期徒刑，
得併科新臺幣 3 百萬元以下罰金。
以犯前項之罪為常業者，處 3 年以上 10 年以下有期徒刑，得併
科新臺幣 5 百萬元以下罰金。
第 1 項之未遂犯罰之。
第 1 項所稱管制物品及其數額，由行政院公告之。
